臺灣嘉義地方法院民事判決
110年度簡字第24號
原      告  羅文雄  
訴訟代理人  林德昇律師
複代理人    呂紫君律師
被      告  黃振甲  
訴訟代理人  莊喬能  
            黃怡玲  
上列當事人間請求損害賠償事件，本院於民國110年8月3日言詞
辯論終結，判決如下：     
    主  文
被告應給付原告新台幣635,359元，及其中新台幣605,853元自民
國109年8月3日起至清償日止，其中新台幣29,506元自民國110年
5月27日起至清償日止，均按週年利率百分之5計算之利息。
原告其餘之訴駁回。
訴訟費用由被告負擔百分之38，餘由原告負擔。
本判決第一項得假執行；但被告如以新臺幣635,359元為原告預
供擔保，得免為假執行。
原告其餘假執行之聲請駁回。
    事實及理由
壹、程序方面
一、本件應依簡易訴訟程序為判決之說明：
    民事訴訟法第427條第2項於民國110年1月20日經總統令公布
    修正第11款，新增本於道路交通事故有所請求而涉訟之事件
    ，不問其標的金額或價額一律適用簡易程序，並於公布後2
    日即110年1月22日起施行。上開公告施行後，於修正前已繫
    屬之事件，其法院管轄權及審理程序，未經終局裁判者，適
    用修正後之規定，曾經終局裁判者，則適用修正前之規定，
    民事訴訟法施行法亦增訂第4條之1之規定。從而，本件原告
    係本於車禍事故請求侵權行為損害賠償，核屬本於道路交通
    事故之請求，原應適用通常程序處理，然依修正後之民事訴
    訟法第427條第2項第11款規定，即應依簡易訴訟程序辦理，
    本案於修正前即已繫屬本院，於修正後尚未經終局裁判，依
    修正之民事訴訟法施行法第4條之1第1款規定，即應改行簡
    易程序，逕依簡易訴訟程序為裁判。
二、按訴狀送達後，原告不得將原訴變更或追加他訴。但擴張或
    減縮應受判決事項之聲明者，不在此限。民事訴訟法第255
    條第1項第3款定有明文。又原告就同一訴訟標的法律關係下
    之不同請求項目間，在原應受判決事項聲明之範圍內，將請
    求金額予以流用，尚非法所不許，且無將原訴變更或追加他
    訴或擴張應受判決事項之聲明之情形（最高法院100年度台
    上字第675號裁判意旨參照）。查原告於起訴時原請求被告
    應給付原告新臺幣（下同）4,500,000元，及自起訴狀繕本
    送達翌日起至清償日止，按週年利率百分之5計算之利息；
    於110年3月25日具狀將聲明請求之金額變更為1,663,058元
    （見本院卷一第365頁）；於110年4月19日具狀變更利息請
    求部分，即聲明請求之金額其中28,856元部分自110年3月26
    日起，其餘金額部分自起訴狀繕本送達翌日起，均至清償日
    止，按週年利率百分之5計算之利息（見本院卷一第403頁）
    ；於110年5月26日具狀變更利息請求部分，即聲明請求之金
    額其中29,506元部分自民事更正聲明暨準備書狀(二)繕本送
    達翌日起，其餘金額部分自起訴狀繕本送達翌日起，均至清
    償日止，按週年利率百分之5計算之利息（見本院卷一第518
    頁）。經核，原告就聲明請求之金額與利息請求之起算日所
    為之變更，係減縮應受判決事項之聲明，另原告就請求之項
    目與金額雖有多次更動，惟原告聲明請求之金額均不逾110
    年3月25日民事減縮聲明暨準備書狀聲明請求之金額，依照
    上開規定及說明，並無不合，應予准許。
貳、實體方面
一、原告主張：
  ㈠於108年12月31日5時56分許，被告駕駛車牌000-0000號自小
    貨車沿嘉義市西區北興陸橋由西往東行駛，行經該陸橋與民
    生北路、民權路交岔路口欲右轉時，適有原告沿民權路由西
    往東行走於行人穿越道上，被告依當時情狀並無不能注意之
    情事卻疏未注意車前狀況，因而撞及原告，致原告受有右肱
    骨閉鎖性骨折與左脛骨上端閉鎖性骨折等傷害。嗣原告對被
    告提起刑事過失傷害告訴，經本院以109年度嘉交簡字第971
    號刑事簡易判決判處有期徒刑4月確定（下稱系爭刑案）。
    又依交通部公路總局嘉義區監理所嘉雲區車輛行車事故鑑定
    會0000000案鑑定意見書（下稱系爭鑑定意見書）之鑑定意
    見，原告並無肇事因素，故原告應無過失。原告因被告之侵
    權行為致受有前揭傷害，爰依民法第184條第1項前段、第19
    1條之2、第193條第1項及第195條第1項前段規定，請求損害
    賠償。請求損害賠償之項目及金額，說明如下：
　  ⒈醫療費用200,248元，就診日期、醫院及金額詳如附表一所
      示。
    ⒉看護費用411,400元：
　    ⑴原告於109年1月1日至109年1月6日住院期間，實際支出
        看護費11,000元，有照顧服務員收據為證。
　   ⑵原告於出院後之6個月（即109年1月6日至109年7月5日）
       ，需復健及專人照護約6個月，有原告之陽明醫院109年4
       月29日診斷證明書為證，原告於該6個月雖入住陽明長照
       社團法人私立陽明綜合長照機構（下稱陽明長照機構）
       ，然係由原告親屬及所委託陽明長照機構共同照護，而
       陽明長照機構乃原告親屬聘請之輔助人，形同原告親屬
       之手足延伸，可見原告出院後之6個月係由親屬代為照顧
       ，參酌目前全天看護之收費標準約2200元，被告應賠償
       此期間（計182日）之看護費用400,400元（計算式：2,2
       00×182＝400,400）。又依陽明長照機構110年5月26日陽
       綜長照字第1100501-10號函附之原告訪客紀錄可知，原
       告親屬雖委託陽明長照機構照護原告，然原告親屬仍每
       天至陽明長照機構親力親為照顧原告，乃因陽明長照機
       構住民眾多且人員有限，無法專人照顧原告，原告又逢
       本件車禍事故致無法自行自理，並非一般年老住民，需
       原告親屬親力親為，故被告辯稱原告已支出照護服務費
       用，且原告親屬至陽明照護機構探望原告，因而不能請
       求另外之看護費用云云，並無理由。
　   ⑶是以，原告請求看護費用共計411,400元（計算式：11,00
       0＋400,400＝411,400）。就原告出院後之6個月期間部分
       ，縱使不以一般看護費每日2,200元計算，原告因本件車
       禍事故所受傷勢確有專人照護之必要，自109年1月起入
       住陽明長照機構接受照護至110年1月止共花費412,987元
       （如附表三「原告主張」欄所示），不失為增加生活上
       需要之費用，是原告請求411,400元，應屬合理。
   ⒊增加生活上需要之費用52,060元，項目及金額詳如附表二所
     示。
   ⒋精神慰撫金999,350元。原告於本件事故前行動自如，本可
     安養晚年，含飴弄孫，享受天倫之樂，然本件車禍事故導
     致原告喪失行動能力，生活均需專人照顧，使原告及原告
     親屬生活秩序大受影響，尤其手術治療及後續漫長之復健
     亦使原告飽受煎熬，原告不僅須承受肉體上之痛苦，精神
     上痛苦更是難以言喻，故原告請求精神慰撫金999,350元。
    ⒌以上共計請求1,663,058元（計算式：200,248＋411,400＋52
      ,060＋999,350＝1,663,058）。
  ㈡並聲明：
　  ⒈被告應給付原告1,663,058元，及其中29,506元部分自民事
      更正聲明暨準備書狀(二)繕本送達翌日即110年5月27日起
      ，其餘金額部分自起訴狀繕本送達翌日起，均至清償日止
      ，按年息百分之5計算之利息。
    ⒉原告願供擔保請准宣告假執行。
    ⒊訴訟費用由被告負擔。　　　　
二、被告答辯略以：
  ㈠對於系爭刑案就本件車禍事故之認定、原告支出陽明長照機
    構自109年1月6日至109年7月5日之照護服務費用200,851元
    （如附表三「被告答辯」欄所示）以及原告請求醫療費用20
    0,248元、109年1月1日至109年1月6日之看護費用11,000元
    、109年1月至109年7月間增加生活上需要之費用23,260元等
    部分，被告均沒有意見。然就原告請求109年1月6日至109年
    7月5日之看護費用部分，因原告入住陽明長照機構接受照護
    服務，並支出照護服務費用，原告親屬雖有至陽明長照機構
    探望原告，亦不能據此請求另外之看護費用，故原告此部分
    看護費用之請求無理由；就增加生活上需要之費用部分，原
    告因本件車禍事故需人照顧約6個月，故除了前開期間之請
    求以外，原告其餘請求無理由；就精神撫慰金部分，本件應
    斟酌原告傷勢、兩造之學經歷及財產收入等情，原告所為請
    求過高，應予減少。
  ㈡並聲明：
　  ⒈原告之訴及假執行之聲請均駁回。
    ⒉訴訟費用由原告負擔。
    ⒊如受不利判決願供擔保免假執行。　　
三、不爭執事項：
  ㈠原告因本件車禍事故受有右肱骨閉鎖性骨折與左脛骨上端閉
    鎖性骨折等傷害。
　㈡依系爭車禍鑑定報告之鑑定意見所載，被告就本件車禍事故
    有肇事原因，原告則無肇事因素。
四、爭執事項：原告所請求損害賠償之項目及金額，有無理由？
五、本院之判斷：
  ㈠按因故意或過失，不法侵害他人之權利者，負損害賠償責任
    ；汽車、機車或其他非依軌道行駛之動力車輛，在使用中加
    損害於他人者，駕駛人應賠償因此所生之損害。但於防止損
    害之發生，已盡相當之注意者，不在此限；不法侵害他人之
    身體或健康者，對於被害人因此喪失或減少勞動能力或增加
    生活上之需要時，應負損害賠償責任；不法侵害他人之身體
    、健康、名譽、自由、信用、隱私、貞操，或不法侵害其他
    人格法益而情節重大者，被害人雖非財產上之損害，亦得請
    求賠償相當之金額。其名譽被侵害者，並得請求回復名譽之
    適當處分。前項請求權，不得讓與或繼承。但以金額賠償之
    請求權已依契約承諾，或已起訴者，不在此限。前二項規定
    ，於不法侵害他人基於父、母、子、女或配偶關係之身分法
    益而情節重大者，準用之。民法第184條第1項前段、第191
    條之2、第193條第1項、第195條分別定有明文。查被告因疏
    未注意肇致本件車禍，既有過失，並致原告受傷，則原告依
    上開規定，請求被告賠償損害，於法有據。茲就原告請求之
    項目及金額，核列如下：
    ⒈醫療費用：原告請求200,248元，主張其因本件車禍總計支
      出如附表一所示之醫療費用200,248元，業據提出醫療費
      用收據為證，且為被告所不爭執（見本院卷二第29頁），
      應予准許。
    ⒉看護費用：原告請求411,400元，主張其於109年1月1日至1
      09年1月6日住院期間，實際支出看護費11,000元。又原告
      於出院後之6個月即109年1月6日至109年7月5日，需復健
      及專人照護約6個月，原告於該6個月雖入住陽明長照機構
      照護，而陽明長照機構乃原告親屬聘請之輔助人，形同原
      告親屬之手足延伸，可見原告出院後之6個月係由親屬代
      為照顧，參酌目前全天看護之收費標準約2,200元，被告
      應賠償此期間（計182日）之看護費用400,400元（計算式
      ：2,200×182＝400,400）云云，經查：
　　  ⑴109年1月1日至109年1月6日部分：原告主張其於109年1
        月1日至109年1月6日住院期間，支出看護費11,000元，
        業據提出照顧服務員收據為證（見本院卷一第51頁），
        且為被告所不爭執（見本院卷二第29頁），經核確為必
        要之費用，應予准許。
　　  ⑵109年1月6日至109年7月5日部分：原告主張其於出院後
        之6個月即109年1月6日至109年7月5日，需復健及專人
        照護約6個月，參酌目前全天看護之收費標準約2,200元
        ，被告應賠償此期間計182日之看護費用400,400元云云
        ，然為被告所否認。經查原告因本件車禍受傷住院治療
        ，於109年1月6日出院，需復健及專人照顧約6個月等情
        ，有陽明醫院109年4月29日診斷證明書為證（見本院卷
        一第111頁），則原告請求自出院後6個月期間之看護費
        用自屬有據。而原告於該6個月期間係入住陽明長照機
        構，該6個月期間原告並未聘請看護24小時在旁照護，
        亦非由親屬24小時照護，雖原告親屬有至陽明長照機構
        探望，然僅只探視，並非由親屬24小時親自照護，因未
        以每日2,200元之代價支付看護費用，自不能以全天看
        護之每日收費標準2,200元計算看護費用，原告主張看
        護費用以每日2,200元計算，並無可採。又原告於出院
        後自109年1月6日至109年7月5日6個月期間既入住陽明
        長照機構，該6個月期間與本件車禍有關之必要費用，
        原告既有實際支出，自得為計算看護費用之依據，至原
        告109年7月6日後支出之長照機構費用，並非係本件車
        禍之必須看護費用，無從將之計入看護費用。依原告提
        出其入住陽明長照機構之住民繳款通知書，除各月耗材
        項目費用與本件車禍之看護並無關係應予剔除外，自10
        9年1月6日至109年7月5日之費用合計200,851元（詳附
        表三編號1至7被告答辯欄所載），核屬此6個月期間之
        必要看護費用，原告此部分請求200,851元，為有理由
        ，應予准許，逾此範圍之請求，為無理由，應予駁回。
    ⒊增加生活上需要之費用：原告請求52,060元，項目及金額
      詳如附表二所示云云，然為被告所否認。經查原告自109
      年1月6日至109年7月支出如附表二編號1至11所示之費用
      合計23,260元，為被告所不爭執（見本院卷二第31頁），
      經核確為必要之費用，應予准許。至原告自109年8月至11
      0年1月1支出如附表二編號12至19所示之費用，係上述陽
      明醫院109年4月29日診斷證明書所載需復健及專人照顧6
      個月之後所支出，並非109年1月6日至109年7月5日6個月
      期間所出，與本件車禍無因果關係，非因本件車禍之必須
      支出，原告此部分請求，為無理由，應予駁回。
    ⒋精神慰撫金：原告請求999,350元，查原告因被告過失不法
      侵害其身體，致受右肱骨閉鎖性骨折與左脛骨上端閉鎖性
      骨折等傷害，其精神必受有痛苦。按原告之身體權受侵害
      ，就非財產上之損害，雖得請求賠償相當之金額。但非財
      產上損害之慰撫金數額，究竟若干為適當，應斟酌加害人
      所施侵害行為之態樣、被害人所受傷害之程度、兩造身份
      、職業、教育程度、財產及經濟狀況等，為審判之依據。
      經查原告學歷為國小畢業，原先職業為開設小吃店，現已
      退休，每月收入僅有老人年金3,000元；被告學歷為國小
      肄業，租地種菜，收入不固定等情，為渠等所自承（見本
      院卷一第98、103頁）。另參酌卷附本院依職權調閱之稅
      務電子閘門財產所得調件明細表（見本院證件存置袋），
      認原告請求賠償之慰撫金（非財產上損害之金額）以200,
      000元為適當，逾此範圍之請求，則無理由，應予駁回。
    ⒌以上，原告請求有理由部分為635,359元（200,248元＋11,0
      00元＋200,851元＋23,260元＋200,000元＝635,359元）。
六、綜上所述，原告本於侵權行為損害賠償請求權之法律關係，
    請求被告給付635,359元，及其中605,853元自起訴狀繕本送
    達翌日即109年8月3日（見本院卷一第73頁）起至清償日止
    ，其中29,506元自民事更正聲明暨準備書狀(二)繕本送達翌
    日即110年5月27日（見本院卷二第55頁）起至清償日止，均
    按周年利率百分之5計算之利息部分，為有理由，應予准許
    ，逾此範圍之請求，為無理由，應予駁回。
七、本判決原告勝訴部分係適用簡易程序所為被告敗訴之判決，
    依同法第389條第1項第3款規定，應依職權宣告假執行。原
    告雖陳明願供擔保請准宣告假執行，就原告勝訴部分，亦僅
    係促本院依職權發動而已，爰不另為准駁諭知。又被告陳明
    願供擔保，請准宣告免為假執行，經核無不合，爰酌定相當
    之擔保金額，併准許之。至原告敗訴部分，其假執行之聲請
    ，失其所附，應併予駁回。
八、本件事證已臻明確，兩造其餘攻擊防禦方法，經審核結果，
    均不足以影響判決結果，爰不一一論述，附此敘明。
九、訴訟費用負擔之依據：民事訴訟法第79條。    
中　　華　　民　　國　　110 　年　　8 　　月　　17　　日
                          民三庭法　官　黃茂宏   
以上正本係照原本作成。
如對本判決上訴須於判決送達後20日內向本院提出上訴狀。 
如委任律師提起上訴者，應一併繳納上訴審裁判費。 
中　　華　　民　　國　　110 　年　　8 　　月　　17　　日
                                書記官　官佳慧
附表一：醫療費用一覽表（單位：元/新臺幣）
編號 日期 就診醫院 金額  備註（醫療費用收據之證據出處） 1 108年12月31日至 109年1月6日 陽明醫院骨科 147,833元  本院卷一第27頁 2 109年1月9日 陽明醫院骨科 80元  本院卷一第27頁 3  陽明醫院泌尿外科 80元  本院卷一第29頁 4  陽明醫院胸腔內科 80元  本院卷一第29頁 5  陽明醫院骨科 125元  本院卷一第31頁 6  陽明醫院泌尿外科 40元  本院卷一第31頁 7 109年2月10日 陽明醫院胸腔內科 21,294元  本院卷一第33頁 8 109年2月11日 陽明醫院骨科 80元  本院卷一第33頁 9 109年2月21日 陽明醫院神經內科 80元  本院卷一第35頁 10  陽明醫院神經內科 20元  本院卷一第35頁 11 109年2月28日 陽明醫院神經內科 80元  本院卷一第37頁 12 109年3月13日 陽明醫院胸腔內科 50元  本院卷ㄧ第37頁 13 109年3月18日 民權診所復健科 50元  本院卷一第39頁 14 109年3月26日 民權診所復健科 50元  本院卷一第39頁 15 109年4月7日 民權診所復健科 50元  本院卷一第41頁 16 109年4月16日 民權診所復健科 50元  本院卷一第41頁 17 109年4月23日 陽明醫院胸腔內科 100元  本院卷一第43頁 18 109年4月28日 民權診所復健科 50元  本院卷一第43頁 19 109年4月29日 陽明醫院骨科 50元  本院卷一第45頁 20  陽明醫院骨科 100元  本院卷一第45頁 21 109年5月4日 陽明醫院骨科 50元  本院卷一第526頁 22 109年5月5日 陽明醫院胸腔內科 50元  本院卷一第47頁 23  陽明醫院骨科 150元  本院卷一第47頁 24 109年5月12日 民權診所復健科 50元  本院卷一第526頁 25 109年5月21日 民權診所復健科 50元  本院卷一第528頁 26 109年6月2日 民權診所復健科 50元  本院卷一第528頁 27 109年6月11日 民權診所復健科 50元  本院卷一第530頁 28 109年6月18日 民權診所復健科 50元  本院卷一第530頁 29 109年6月30日 民權診所復健科 50元  本院卷一第532頁 30  陽明醫院骨科 50元  本院卷一第49頁 31  陽明醫院骨科 150元  本院卷一第49頁 32 109年7月14日 民權診所復健科 50元  本院卷一第532頁 33 109年7月21日 民權診所復健科 50元  本院卷一第534頁 34 109年7月30日 民權診所復健科 50元  本院卷一第534頁 35 109年8月6日 民權診所復健科 50元  本院卷一第536頁 36 109年8月18日 民權診所復健科 50元  本院卷一第536頁 37 109年8月25日 民權診所復健科 50元  本院卷一第538頁 38 109年10月2日 民權診所復健科 50元  本院卷一第375頁 39 109年10月9日 民權診所復健科 50元  本院卷一第375頁 40 109年10月19日 民權診所復健科 50元  本院卷一第377頁 41 109年10月28日 民權診所復健科 50元  本院卷一第377頁 42 109年11月4日 民權診所復健科 50元  本院卷一第379頁 43 109年11月13日 民權診所復健科 50元  本院卷一第379頁 44 109年11月23日 民權診所復健科 50元  本院卷一第381頁 45 109年12月2日 民權診所復健科 50元  本院卷一第381頁 46 109年12月9日 民權診所復健科 50元  本院卷一第383頁 47 109年12月18日 民權診所復健科 50元  本院卷一第383頁 48 109年12月25日 民權診所復健科 50元  本院卷一第385頁 49 110年1月6日 民權診所復健科 50元  本院卷一第385頁 （110年1月29日開立收據） 50 110年1月15日 民權診所復健科 50元  本院卷一第387頁 （110年1月29日開立收據） 51 110年1月18日至 110年1月23日 聖馬爾定醫院骨科-住院醫療費用 28,156元  本院卷一第389頁 52 110年1月25日 民權診所復健科 50元  本院卷一第387頁 （110年2月1日開立收據）                                  合     計   200,248元   

附表二：增加生活上需要之費用一覽表（單位：元/新臺幣）
編號 日期 項目 金額  備註（費用收據之證據出處） 1 109年1月6日至 109年2月4日 尿布費 3,000元  本院卷一第53頁 2 109年1月6日至 109年1月31日 看護墊費 800元  本院卷一第55頁 3 109年2月5日至 109年2月29日 尿布費 300元  本院卷一第55頁 4 109年2月1日至 109年2月29日 看護墊費 960元  本院卷一第57頁 5 109年3月1日至 109年3月31日 尿布費 3,000元  本院卷一第57頁 6  看護墊費 800元  本院卷一第59頁 7 109年4月1日至 109年4月30日 尿布費 3,000元  本院卷一第59頁 8  看護墊費 800元  本院卷一第61頁 9 109年5月1日至 109年5月31日 尿布費 3,000元  本院卷一第61頁 10 109年5月 尿布費、看護墊費 3,800元  本院卷一第391頁 11 109年7月 尿布費、看護墊費 3,800元  本院卷一第391頁； 至此累計共23,260元 12 109年8月 尿布費、看護墊費 3,800元  本院卷一第393頁 13 109年9月 尿布費、看護墊費 3,800元  本院卷一第393頁 14 109年10月 尿布費、看護墊費 3,960元  本院卷一第395頁 15 109年11月 尿布費、看護墊費 3,480元  本院卷一第395頁 16 109年12月 尿布費、看護墊費 3,320元  本院卷一第397頁 17 110年1月 尿布費、看護墊費 3,640元  本院卷一第397頁 18 110年1月 尿布費、看護墊費 3,320元  本院卷一第399頁 19 110年1月1日 尿布費、看護墊費 3,480元  本院卷一第401頁                                     合   計   52,060元   

附表三：原告照護服務費用一覽表（單位：元/新臺幣）
編號 入住期間 項目 原告主張 被告答辯  備註（費用收據之證據出處） 1 109年1月6日至 109年2月4日 照護月費29,000元 30,800元 30,800元  本院卷一第53頁   導尿管照護1,800元     2 109年2月5日至 109年2月29日 照護月費24,167元 27,386元（不含伙食費） 28,847元  本院卷一第55頁   伙食費3,000元       鼻胃管照護1,500元       導尿管照護180元       109年1月6日至109年1月31日之耗材項目1,539元  Ｘ    3 109年3月1日至 109年3月31日 照護月費29,000元 41,920元（不含伙食費） 35,300元  本院卷一第57頁   伙食費3,000元       鼻胃管照護1,500元       導尿管照護1,800元       109年2月1日至109年2月29日之耗材項目9,620元  Ｘ   4 109年4月1日至 109年4月30日 照護月費29,000元 36,170元（不含伙食費） 33,500元  本院卷一第59頁   伙食費3,000元       鼻胃管照護1,500元       109年3月1日至109年3月31日之耗材項目5,670元  Ｘ   5 109年5月1日至 109年5月31日 照護月費29,000元 35,785元（不含伙食費） 33,500元  本院卷一第61頁   伙食費3,000元       鼻胃管照護1,500元       109年4月1日至109年4月30日之耗材項目5,285元  Ｘ   6 109年6月1日至 109年6月30日 照護月費29,000元 35,947元（不含伙食費） 33,500元  本院卷一第540頁   伙食費3,000元       鼻胃管照護1,500元       109年5月1日至109年5月31日之耗材項目5,447元  Ｘ   7 109年7月1日至 109年7月31日 照護月費29,000元 36,307元（不含伙食費） 5,404元 （109年7月1日至109年7月5日，計算式：33,500×5/31＝5404）  本院卷一第542頁   伙食費3,000元       鼻胃管照護1,500元       109年6月1日至109年6月30日之耗材項目5,807元     8 109年8月1日至 109年8月31日 照護月費29,000元 35,562元 Ｘ  本院卷一第544頁   鼻胃管照護1,500元       109年7月1日至109年7月31日之耗材項目5,062元     9 109年9月1日至 109年9月30日 照護月費29,000元 35,123元 Ｘ  本院卷一第546頁   鼻胃管照護1,500元       109年8月1日至109年8月31日之耗材項目4,623元     10 109年11月1日至 109年11月30日 照護月費29,000元 33,599元 Ｘ  本院卷一第548頁   鼻胃管照護700元       109年10月1日至109年10月31日之耗材項目3,899元     11 109年12月1日至 109年12月31日 照護月費29,000元 32,623元 Ｘ  本院卷一第550頁   109年11月1日至109年11月30日之耗材項目3,623元     12 110年1月1日至 110年1月31日 照護月費29,000元 31,765元 Ｘ  本院卷一第552頁   109年12月1日至109年12月31日之耗材項目2,765元                                合       計   412,987元 200,851元